【裁判字號】    90,易,676
【裁判日期】    901204
【裁判案由】    業務過失傷害
【裁判全文】
臺灣士林地方法院刑事判決                            九十年度易字第六七六號
    公  訴  人  臺灣士林地方法院檢察署檢察官
    被      告  乙○○
右列被告因業務過失傷害案件，經檢察官提起公訴（九十年度調偵字第一九四號），
本院判決如左：
    主     文
乙○○無罪。
    理     由
一、公訴意旨略以：被告乙○○係設於台北縣淡水鎮○○街五一巷十五號「一加一文
    理短期補習班」（原址：台北縣淡水鎮○○○路○段一四九巷十六號二樓）負責
    人，其業務為提供學童短期文理補習，並負責以交通車接送參加學童上下課，為
    從事業務之人。詎乙○○竟未依規定申請登記幼童專用車，即擅自以車號ＤＳ─
    二七三Ｏ號自小客車供幼童專用車使用，以該車載送學童，復疏未注意幼童專用
    車應於車上設置幼童管理人，隨車照護學童安全，致民國八十九年九月十四日下
午三時許，學童洪培瑄（八十三年六月八日生）搭乘前開車輛至「一加一文理補
    習班」上心算課之際，車行至台北縣淡水鎮○○○路時，因車上學童無人照管，
    遭搭乘同車之學童林浩群（八十二年七月四日生）以橡皮筋彈中左眼，洪培瑄因
    而受有左眼外傷性虹彩炎、外傷性瞳孔放大、外傷性白內障之傷害，因認被告涉
    有刑法第二百八十四條第二項之業務過失傷害罪嫌云云。
二、公訴人認被告乙○○涉犯業務過失傷害罪嫌，無非以告訴人蕭麗娟、甲○○及被
    害人洪培瑄之指述，並參以診斷證明書、病歷摘要紀錄等為其論據。惟訊據被告
    乙○○固坦承被害人洪培瑄於搭乘補習班交通車遭同車學童林浩群以橡皮筋彈中
    左眼受傷之事實，惟堅決否認有何業務過失傷害犯行，辯稱：洪培左眼被同車
    林浩群以橡皮筋打傷，為林浩群之突然舉動，為猝不及防之行為，非被告所能預
    見，並加以防範，伊無業務過失可言等語。
三、按犯罪事實應依證據認定之，無證據不得推定其犯罪事實，刑事訟訴法第一百五
    十四條定有明文。又刑法上之過失犯，以行為人對於結果之發生應注意並能注意
    而不注意為成立要件，最高法院二十六年上字第一七五四號著有判例。
四、查被告乙○○係設於台北縣淡水鎮○○街五一巷十五號「一加一文理短期補習班
    」（原址：台北縣淡水鎮○○○路○段一四九巷十六號二樓）負責人，其業務為
    提供學童短期文理補習，業據被告供承在卷，且有台北縣政府九十年十月三日九
    十北府教社字第三Ｏ一八五九號函及立案申請書等資料在卷可稽。而現行法規補
    習班並無設置交通車之規定，亦有台北市教育局九十年二月二十七日北市教六字
    第九Ｏ二一三Ｏ四五ＯＯ號函及台北縣政府九十年三月十六日九十北府教社字第
    Ｏ九四九四九號函各一份在卷可參。是被告以車號ＤＳ─二七三Ｏ號自小客車供
    載送學童使用，其使用目的固有不符，在法無明文規定下，尚難認定被告有派員
    隨車照護之義務。再查被害人洪培瑄搭乘前開車輛至「一加一文理補習班」上心
    算課之際，車行至台北縣淡水鎮○○○路時，遭搭乘同車之學童林浩群以橡皮筋
    彈中左眼，洪培瑄因而受有左眼外傷性虹彩炎、外傷性瞳孔放大、外傷性白內障
    之傷害，業據告訴人於偵查中指述明確，被害人洪培瑄之左眼受傷係因同車學童
    林浩群以橡皮筋彈中所造成，乃為偶發之事實，非因被告之車輛肇事所造成，且
    被告既無派員隨車照護之義務，自非被告所能注意，二者間尚乏相當因果關係，
    自難令被告負犯罪責任。綜上所述，被告之行為核與業務過失傷害罪之構成要件
    不該當，自不得遽對被告論罪科刑。此外復查無其他積極證據足資證明被告有何
    業務過失傷害犯行，因不能證明被告犯罪，故應為其無罪之諭知。
據上論斷，應依刑事訴訟法第三百零一條第一項，判決如主文。
本案經檢察官江林達到庭執行職務
中      華      民      國      九十      年    十二    月      四      日
                                      臺灣士林地方法院刑事第四庭
                                          法  官
右正本證明與原本無異。
如不服本判決，應於判決送達後十日內，向本院提出上訴狀。
                                          書記官
中      華      民      國      九十      年    十二    月      四      日


司法院資訊處製作；財團法人民間司法改革基金會備份。
